臺灣臺北地方法院刑事判決　　　　　　　94年度訴字第1674號
公　訴　人　臺灣臺北地方法院檢察署檢察官
被　　　告　甲○○
上列被告因違反毒品危害防制條例案件，經檢察官聲請簡易判決
處刑（94年度毒偵字第2366號），本院認不宜以簡易判決處刑，
改依通常程序審理後，被告於本院準備程序進行中，就被訴事實
為有罪之陳述，經本院告知簡式審判程序意旨，並聽取公訴人及
被告之意見後，本院合議庭裁定改由受命法官獨任依簡式審判程
序審理，並判決如下：
    主  文
甲○○施用第一級毒品，累犯，處有期徒刑壹年壹月。扣案之第
一級毒品海洛因壹包（不含空包裝袋之驗餘淨重零點零肆公克）
沒收銷燬，海洛因之空包裝袋壹只（重零點壹柒公克）沒收。又
施用第二級毒品，累犯，處有期徒刑柒月。應執行有期徒刑壹年
陸月，扣案之第一級毒品海洛因壹包（不含空包裝袋之驗餘淨重
零點零肆公克）沒收銷燬，海洛因之空包裝袋壹只（重零壹柒公
克）沒收。
    事  實
一、甲○○前因轉讓第二級毒品案件，經台灣高等法院以89年度
    上訴字第1935號判處有期徒刑1年2月確定。又因施用第二級
    毒品案件，經本院以89年度易字第1764號判處有期徒刑4月
    確定。復因持有第一級毒品案件，經本院以90年度易字第55
    0號判處有期徒刑5月確定。上述3罪經合併定應執行刑為1年
    9月後，甲○○已於民國90年3月12日入監服刑，並於91年4
    月15日假釋出監，嗣於91年9月27日假釋期滿，假釋未被撤
    銷，徒刑即視為執行完畢。甲○○之後再因施用第一級毒品
    案件，經本院以91年度訴字第1195號判處有期徒刑10月確定
    ；且因施用第一、二級毒品案件，又經本院以93年度訴字第
    789號分別判處有期徒刑1年、6月確定，上述3罪再合併定應
    執行刑為2年2月後，甲○○乃於93年1月16日入監服刑，並
    於94年7月1日假釋出監，假釋期間需至95年2月5日方始期滿
    。甲○○並曾因施用毒品案件，經本院以91年度毒聲字第19
    32號裁定送強制戒治後，於91年9月20日開始執行強制戒治
    ，嗣因戒治成效評定為合格，遂於92年7月10日停止戒治，
    所餘期間付保護管束，後於92年9月19日保護管束期滿，停
    止戒治之處分未被撤銷，強制戒治即執行完畢。詎甲○○仍
    不知悔改，於前述強制戒治執行完畢後5年內，竟於前述施
    用毒品案件假釋期間內，又分別基於施用第一級毒品海洛因
    及第二級毒品安非他命之犯意，於94年7月5日晚上8時許，
    在其友人位於台北市○○路之住處，先將第一級毒品海洛因
    摻入香菸內點燃而吸食其煙氣，以此方式施用第一級毒品海
    洛因1次。之後再將安非他命置於吸食器內燒烤以吸食煙氣
    ，而以此方式施用第二級毒品安非他命1次。嗣於94年7月5
    日晚上10時30分許，在台北市○○區○○路3段310巷巷口前
    為警查獲，並扣得其所有供施用之第一級毒品海洛因1包（
    不含空包裝袋淨重0.04公克，空包裝袋重0.17公克）。
二、案經台北市政府警察局文山第一分局移送臺灣台北地方法院
    檢察署檢察官偵查後聲請以簡易判決處刑。
    理  由
一、本案被告甲○○所犯之罪，並非法定刑為死刑、無期徒刑或
    最輕本刑3年以上有期徒刑之罪，亦非高等法院管轄第一審
    之案件，而被告於準備程序中就被訴事實已為有罪之陳述，
    經本院告知簡式審判程序之旨，並聽取被告與公訴人之意見
    後，本院合議庭乃依刑事訴訟法第273條之1第1項之規定，
    裁定由受命法官獨任進行簡式審判程序，合先敘明。
二、上開犯罪事實，業據被告於本院審理時坦承不諱，又被告於
    前述時、地為警查獲後，經警採集其尿液送驗結果，確呈鴉
    片類及安非他命類陽性反應（施用毒品海洛因之代謝物為鴉
    片），有臺灣檢驗科技股份有限公司出具之濫用藥物尿液檢
    驗報告1紙附卷可稽。其次，被告為警查獲時所扣得之不明
    藥物1包，確實含有第一級毒品海洛因成分，不含空包裝袋
    之淨重為0.04公克，空包裝袋重0.17公克，復有法務部調查
    局94年9月23日調科壹字第020007392號鑑定通知書1份附卷
    為憑，足見被告上開自白確與事實相符，應堪採信。末查，
    被告前因施用毒品案件，經本院以91年度毒聲字第1932號裁
    定送強制戒治後，於91年9月20日開始執行強制戒治，嗣因
    戒治成效評定為合格，遂於92年7月10日停止戒治，所餘期
    間付保護管束，後於92年9月19日保護管束期滿，停止戒治
    之處分未被撤銷，強制戒治即執行完畢等情，亦有臺灣高等
    法院被告前案紀錄表及在監在押全國紀錄表各1份在卷可參
    。是被告於強制戒治執行完畢後5年內，再犯施用第一級毒
    品海洛因及第二級毒品安非他命之犯行，事證明確，應堪認
    定。
三、核被告甲○○所為，係犯毒品危害防制條例第10條第1項之
    施用第一級毒品罪及同條例第2項之施用第二級毒品罪。被
    告施用第一、二級毒品前後，持有為供施用之第一、二級毒
    品之低度行為，應為施用之高度行為所吸收，不另論罪。又
    被告所犯上開二罪，犯意各別，行為互殊，應予分論併罰。
    再被告有如事實欄所載之犯罪科刑執行情形，有臺灣高等法
    院被告前案紀錄表、在監在押全國紀錄表各1份在卷可查，
    其於有期徒刑執行完畢後5年內，再犯本件有期徒刑以上之
    罪，為累犯，應依刑法第47條規定加重其刑。爰審酌被告歷
    經事實欄所述多次施用毒品之罪刑科處，以及強制戒治之矯
    治處遇後，仍無法戒除毒癮，顯見其毒癮深重；惟被告之犯
    罪行為主要係戕害自身，並未直接積極損害他人之利益，且
    其於犯罪後坦承犯行，表示悔意，態度尚稱良好等一切情狀
    ，分別量處如主文所示之刑，並定其應執行之刑。扣案之第
    一級毒品海洛因1包（不含空包裝袋之驗餘淨重0.04公克）
    ，應依毒品危害防制條例第18條第1項前段規定沒收銷燬之
    。另扣案之海洛因空包裝袋1只（重0.17公克），有防止毒
    品裸露、逸出及潮濕之功用，並便於攜帶使用，為被告所有
    供犯本罪所用之物，業據被告陳明在卷，應依刑法第38條第
    1項第2款之規定宣告沒收。
據上論斷，應依刑事訴訟法第273條之1第1項、第299條第1項前
段，毒品危害防制條例第10條第1項、第2項、第18條第1項前段
，刑法第11條前段、第51條第5款、第47條、第38條第1項第2款
，判決如主文。
本案經檢察官孟令士到庭執行職務。
中　　華　　民　　國　　94　　年　　12　　月　　30　  日
　　　　　　　　　刑事第三庭    法　官　游士珺
上正本證明與原本無異。
如不服本判決，應於判決送達後10日內向本院提出上訴狀 (應抄
附繕本)。
                                書記官  林素霜
中　　華　　民　　國　　95　　年　　1 　　月　　2 　　日
附錄本案論罪科刑所依據之法條：
毒品危害防制條例第10條
施用第一級毒品者，處6 月以上5 年以下有期徒刑。
施用第二級毒品者，處3 年以下有期徒刑。
